【裁判字號】    98,交抗,130
【裁判日期】    980701
【裁判案由】    聲明異議
【裁判全文】
臺灣高等法院臺南分院交通事件裁定    98年度交抗字第130號
抗  告  人
即受處分人  甲○○
上列抗告人因違反道路交通管理處罰條例案件聲明異議，不服臺
灣臺南地方法院中華民國98年5月7日所為裁定 （ 98年交聲字第
420號），提起抗告，本院裁定如下：
    主  文
抗告駁回。
    理  由
一、本件抗告意旨略以：抗告人非為規避測速照相才未懸掛前車
    牌，係因日前車禍致前車牌掉落，被處罰鍰與吊銷牌照，異
    議人無法接受，為此聲明異議，請求撤銷原裁定等語。
二、按汽車有已領有號牌而未懸掛或不依指定位置懸掛之情形者
    ，處汽車所有人新臺幣（下同） 3,600元以上10,800元以下
    罰鍰，並禁止其行駛；牌照吊銷之，道路交通管理處罰條例
    第12條第1項第7款及第2項分別定有明文 。又汽車號牌每車
    兩面，應正面懸掛於車輛前後端之明顯適當位置，道路交通
    安全規則第11條第1項第1款亦規定甚明。
三、經查：
（一）抗告人於民國（下同）98年2月10日8時31分許，駕駛其所
      有之車牌號碼C3-2626號自用一般小客車，於行經國道1號
      北向280.7公里處時 ，有領有號牌而未懸掛前車牌之情形
      ，經內政部警政署國道公路警察局第四警察隊新營分隊員
      警攔停製單舉發，嗣經交通部公路總局嘉義區監理所麻豆
      監理站（下稱原處分機關） ，裁處抗告人罰鍰5,400元，
      及牌照吊銷之事實，有內政部警政署國道公路警察局98年
      2月10日公警局交字第Z4B017725號舉發違反道路交通管理
      事件通知單及原處分機關98年4月6日麻監裁罰字第裁75-Z
      4B017725號裁決書各1份附卷可稽 ，且為抗告人所自承，
      此此部分事實堪可認定。
（二）上開車輛於98年 1月11日19時08分許在嘉義縣水上鄉粗溪
      村臺1線273.9公里處與張書銘所騎乘之腳踏車發生碰撞，
      致車輛前擋風玻璃破裂，前車牌掉落在地，有嘉義縣警察
      局水上分局98年 4月22日嘉水警五字第0980081658號函檢
      送之車禍資料在卷可參（見原審卷第21-30頁） ，此部分
      之事實，亦堪認定。
四、抗告人雖以上揭情詞置辯，惟查：
（一）汽車如有已領有號牌而未懸掛或不依指定位置懸掛之情形
      者，即符合道路交通管理處罰條例第12條第1項第7款及第
      2項之客觀構成要件 ；汽車所有人如認識其上述行為並決
      意為之，即具備同一處罰條款之主觀構成要件故意，抗告
      人既為考取駕駛執照之人，自不得諉為不知。
（二）本件違規日期為98年2月10日 ，距離抗告人前車牌因車禍
      掉落之98年1月11日有1個月之久，已有足夠之時間讓抗告
      人修復該車輛所有損壞部分，而前車牌掉落無法懸掛依法
      不得行駛，更應優先修復，始為合理。抗告人未能儘速修
      復前車牌掉落之狀況，除非有符合緊急避難之情事，否則
      即不得駕駛上開未懸掛前車牌之車輛行駛於道路上，而抗
      告人並未提出違規當時有何不得不駕駛該未懸掛前車牌車
      輛之事由，自難認抗告人有何不罰之正當事由。
（三）綜上，抗告人明知前車牌未懸掛在原應懸掛位置，且知悉
      不得駕駛未懸掛前車牌之車輛行駛於道路之規定，猶駕駛
      該車行駛於道路，則伊於駕車之際，顯有違反前述交通法
      規之客觀行為與主觀意思甚明，是本件抗告人有前開交通
      違規行為，堪予認定。至於抗告人未懸掛前車牌其動機是
      否為規避測速照相，均不影響前述違規行為之成立，抗告
      人抗告理由之所辯，尚無可採。
五、綜上所述，抗告人確有如上所述之交通違規事實，原處分機
    關依道路交通管理處罰條例第12條第1項第7款 、第2項規定
    ，裁處罰鍰5,400元及牌照吊銷並無違誤 。原審法院據此駁
    回抗告人之聲明異議，本院經核並無違誤，抗告意旨仍執陳
    詞指摘原裁定不當，為無理由，應予駁回。
六、據上論結，應依道路交通案件處理辦法第26條，刑事訴訟法
    第412條，裁定如主文。
中    華    民    國    98    年     7    月    1    日
                  刑事第三庭    審判長法  官  陳義仲
                                      法  官  宋明中
                                      法  官  蔡勝雄
以上正本證明與原本無異。
不得再抗告。
                                      書記官  汪姿秀
中    華    民    國    98    年     7    月    1    日


司法院資訊處製作；財團法人民間司法改革基金會備份。
